【裁判字號】    98,審抗,254
【裁判日期】    981106
【裁判案由】    選派檢查人
【裁判全文】
臺灣臺北地方法院民事裁定             98年度審抗字第254號
    再 抗 告人  北文山有限公司
    法定代理人  乙○○
    非訟代理人  黃秀蘭律師
上列再抗告人因與相對人甲○○間選派檢查人事件，對於中華民
國98年9月22日本院第二審裁定，提起再抗告，本院裁定如下：
    主  文
再抗告駁回。
再抗告程序費用新臺幣壹仟元由再抗告人負擔。
    理  由
一、按對於抗告法院之裁定再為抗告，僅得以其適用法規顯有錯
    誤為理由，並經原法院之許可者為限。前項許可，以原裁定
    所涉及之法律見解具有原則上之重要性者為限，非訟事件法
    第45條第3項、第4項分別定有明文。又所謂適用法規顯有錯
    誤，係指確定裁判違背法規或現存判例解釋者，或抗告法院
    所為之裁定，就其取捨證據自行確定之事實，適用法規所持
    法律上判斷顯有錯誤而言。又所謂原則上之重要性，係指該
    再抗告事件所涉及之法律問題，意義重大而有加以闡釋之必
    要者而言。
二、本件再抗告意旨略以：相對人對再抗告人之營運及財產狀況
    ，知之甚詳，再抗告人也同意相對人偕同會計師前來查帳，
    相對人無須浪費司法資源再聲請檢查之必要。而公司法第24
    5條第1項少數股東檢查權之行使應有所限制，相對人利用該
    程序遂行其箝制再抗告人追訴其侵占基金之手段，原裁定未
    明瞭事情原委，逕依公司法第245條第1項規定准予相對人聲
    請檢查，自有違誤。又非訟事件法第174 條所定檢查人報酬
    負擔，應係指同法第172條第1項之公司解散事件，與公司法
    第245條規定無關，且原裁定未參照經濟部88年1月14日商字
    第88221873號函釋意旨，依類推適用原則命相對人負擔本件
    檢查人報酬。是原審裁定適用法規顯有錯誤，爰依法提起再
    抗告云云。
三、經查，再抗告人認本院未明瞭相對人聲請選派檢查人之原委
    ，違反少數股東行使公司法第245條第1項規定應有限制，及
    未類推適用經濟部函釋命相對人負擔檢查人報酬云云，惟再
    抗告人所執上開再抗告事由，無非係指摘本院依形式審查，
    取捨證據及認定事實不當，自與適用法規顯有錯誤無關，難
    認所涉及法律見解具有原則上之重要性，揆諸首揭規定及說
    明，本件再抗告不應許可，應予駁回。
四、據上論結，本件再抗告不應許可，爰依非訟事件法第45條第
    5項，民事訴訟法第436條之3第3項、第95條、第78條，裁定
    如主文。
中    華    民    國    98    年    11    月    6     日
                        民事第六庭審判長法官  朱漢寶
                                        法官  黃柄縉
                                        法官  傅中樂
以上正本係照原本作成。
如對本裁定抗告須於裁定送達後10日內向本院提出抗告狀，並繳
納抗告費新台幣1,000元。
中    華    民    國    98    年    11    月    6     日
                                      書記官  王文心

司法院資訊處製作；財團法人民間司法改革基金會備份。
